臺灣臺南地方法院刑事判決　　　　　　　 96年度訴字第353號
公　訴　人　臺灣臺南地方法院檢察署檢察官
被　　　告　乙○○
選任辯護人　王進輝律師
上列被告因違反槍砲彈藥刀械管制條例案件，經檢察官提起公訴
（96年度偵字第2323號），本院判決如下：
    主  文
乙○○未經許可，持有可發射子彈具有殺傷力之改造手槍，累犯
，處有期徒刑參年貳月，併科罰金新臺幣壹拾萬元，罰金如易服
勞役以新臺幣壹仟元折算壹日。扣案之仿ＦＮ廠一九一０型半自
動手槍壹支（槍枝管制編號：0000000000號）沒收。
    事  實
一、乙○○前於民國94年間，因違反電子遊戲場業管理條例案件
    ，經本院以94年度易字第275號判處有期徒刑6月確定，於95
    年1月3日易科罰金執行完畢。惟其仍不知戒慎，於前開案件
    執行完畢後5年內，明知非經主管機關許可，不得持有可發
    射子彈具有殺傷力之槍枝，竟仍基於持有具殺傷力改造手槍
    之犯意，於94年4月間某日，在臺南市○○街某網咖店內，
    向真實年籍、姓名均不詳之成年人，以新臺幣5500元之代價
    ，購得可發射子彈具殺傷力之仿FN廠1910型半自動手槍製造
    之槍枝，換裝土造金屬槍管而成之改造手槍1支（槍枝管制
    編號：0000000000號）、不具殺傷力之子彈10顆及底火片1
    盒，即未經許可持有上開可發射子彈具有殺傷力之改造手槍
    。嗣經警於96年1月19日下午1時許，在臺南市○○區○○街
    225巷巷口前，對乙○○盤查，並經其同意，在其所騎之車
    牌號碼WHZ－596號輕型機車內，扣得其所有之前開改造手槍
    、子彈、底火及改造手槍半成品（槍枝管制編號：00000000
    00號），而查悉上情。
二、案經臺南市警察局第一分局報請臺灣臺南地方法院檢察署檢
    察官偵查起訴。
    理  由
一、程序部分：
    按被告以外之人於審判外之言詞或書面陳述，除法律有規定
    者外，不得作為證據；又被告以外之人於審判外之陳述，雖
    不符刑事訴訟法第159條之1至第159條之4之規定，而經當事
    人於審判程序同意作為證據，法院審酌該言詞陳述或書面陳
    述作成時之情況，認為適當者，亦得為證據，刑事訴訟法第
    159條第1項、第159條之5第1項分別定有明文。本件檢察官
    、辯護人及被告乙○○於本院96年4月18日、同年9月26日準
    備程序時，就起訴書所引用及被告提出各項證據之證據能力
    ，均明示同意有證據能力（見本院卷第19、45頁），本院審
    酌該言詞陳述或書面陳述作成時之情況，認為適當，均得為
    證據。
二、實體部分－得心證之理由：
    訊據被告乙○○就前揭犯罪事實，於本院審理時坦認不諱，
    並有上開編號0000000000號改造手槍1支扣案可資佐證，且
    該改造手槍經送請內政部警政署刑事警察局以性能檢驗法及
    試射法鑑驗結果，認定係由仿FN廠1910型半自動手槍所製造
    之槍枝，換裝土造金屬槍管而成之改造手槍，機械性能良好
    ，可擊發適用子彈；經裝填適用子彈試射結果，其發射彈頭
    單位面積動能為104焦耳/平方公分，而依日本科學警察研究
    所之研究結果，彈丸單位面積動能達20焦耳/平方公分則足
    以穿入人體皮肉層，具殺傷力等情，有該局96年2月2日刑鑑
    字第0960014816號、96年5月17日刑鑑字第09600068566號槍
    彈鑑定書各1件附卷可稽（見偵查卷第13至16頁、本院卷第
    34頁），是被告未經許可所持有之上開編號0000000000號改
    造手槍，確屬槍砲彈藥刀械管制條例所管制之具殺傷力槍枝
    無訛。本件事證明確，被告犯行洵堪認定，應依法論科。
三、論罪科刑：
  （一）核被告乙○○所為，係違反槍砲彈藥刀械管制條例第8
        條第4項之未經許可，持有可發射子彈具有殺傷力之改
        造手槍罪。被告雖自94年4月間某日起即持有上開改造
        手槍，惟持有槍枝係屬繼續犯，為行為之繼續，而非狀
        態之繼續，其行為之完結須繼續至持有行為終了之時為
        止，其前後之持有行為，為實質上一罪，不容予割裂為
        數罪（最高法院79年台非字第264號、81年台上字第
        1508號判決意旨參照），故應以行為終了時之法律為行
        為時法，不生新舊法比較適用之問題，則本件被告持有
        具殺傷力手槍之行為，應以96年1月19日查獲時之法律
        為行為時法，合先敘明。又被告前因違反電子遊戲場業
        管理條例案件，經本院以94年度訴字第275號判處有期
        徒刑6月確定，嗣於95年1月3日易科罰金執行完畢出監
        等情，有臺灣高等法院被告前案紀錄表1份附卷可憑，
        其於受有期徒刑執行完畢後，5年以內故意再犯有期徒
        刑以上之本罪，為累犯，依刑法第47條第1項規定，加
        重其刑。
  （二）本院審酌被告乙○○明知槍枝危害社會治安甚鉅，早為
        政府極力查禁之物，仍購入前揭槍枝而持有之，惟念及
        其犯後坦承犯行，且參酌卷附臺灣高等法院被告前案紀
        錄表，並無被告持槍枝供任何不法使用之紀錄，又被告
        於本院審理時坦認犯行，犯後態度堪稱良好，再參以被
        告在愛狗族寵物店任職，有正當工作（見卷附在職證明
        書1份，本院卷第74頁），及其家庭狀況等一切情狀，
        量處如主文所示之刑，併科罰金新臺幣10萬元，並諭知
        併科罰金部分，如易服勞役之折算標準。雖檢察官起訴
        被告時對其具體求刑有期徒刑3年6月，本院審酌上情，
        並參酌公訴檢察官於本院審理時表示對被告量刑並無意
        等情，認對被告科以主文所示之刑，已足資懲戒；至辯
        護人雖請求對被告科以3年有期徒刑，惟被告所犯本件
        罪名，為最輕本刑有期徒刑3年之罪，而被告有前述之
        論罪科刑紀錄，甫執行完畢，為累犯，實不宜對其量處
        最低刑度，故辯護人此部分之主張，尚無從准許，併此
        敘明。
四、沒收：
  （一）扣案之仿FN廠1910型半自動手槍所製造之編號00000000
        －00號改造手槍1支，具殺傷力，已如前述，為違禁物
        ，應依刑法第38條第1項第1款規定宣告沒收。
  （二）扣案之改造手槍半成品1支（槍枝管制編號0000000000
        號），經內政部警政署刑事警察局鑑定結果，認係仿
        BERETTA廠84型半自動手槍製造之槍枝，欠缺槍管等物
        ，無法發射彈丸，認不具殺傷力；扣案子彈10顆則係由
        土造金屬彈殼加裝直徑約7.8MM金屬彈頭而成，經檢視
        欠缺底火，非為子彈完整結構，認不具殺傷力；底火1
        盒為底火片（見內政部警政署刑事警察局96年2月2日刑
        鑑字第0960014816號槍彈鑑定書，偵查卷第13至16頁）
        ，因此，上開子彈10顆、底火片1盒、改造手槍半成品1
        支均非屬違禁物，復與被告所為本件犯罪無涉，均無從
        宣告沒收。
據上論斷，應依刑事訴訟法第299條第1項前段，槍砲彈藥刀械管
制條例第8條第4項，刑法第11條前段、第42條第3項、第47條第
1項、第38條第1項第1款，判決如主文。
本案經檢察官甲○○到庭執行職務。
中　　華　　民　　國　　96　　年　　11　　月　　30　　日
　　　　　　　　　刑事第十三庭  審判長法　官　張維君
　　　　　　　　　　　　　　  　　　　法　官  蔡直青
　　　　　　　　　　　　　  　　　　　法　官　莊玉熙
以上正本證明與原本無異。
如不服本判決應於收受本判決後10日內向本院提出上訴書狀，並
應敘述具體理由。如未敘述上訴理由者，應於上訴期間屆滿後20
日內向本院補提理由書狀（均須按他造當事人之人數附繕本）「
切勿逕送上級法院」。
                                      書記官  余富誠
中　　華　　民　　國　　96　　年　　11　　月　　30　　日
附錄本案論罪科刑法條全文：
槍砲彈藥刀械管制條例第8條
未經許可，持有、寄藏或意圖販賣而陳列第1項所列槍枝者，處3
年以上10年以下有期徒刑，併科新臺幣700萬元以下罰金。
